臺灣南投地方法院刑事裁定
111年度撤緩字第35號
聲  請  人  臺灣南投地方檢察署檢察官
受  刑  人  石明俊


上列聲請人因受刑人違反毒品危害防制條例案件，聲請撤銷緩刑
之宣告（111年度執聲字第286號），本院裁定如下：
    主  文
甲○○之緩刑宣告撤銷。
    理  由
一、聲請意旨略以：受刑人甲○○因違反毒品危害防制條例案件，
    經本院於民國109年4月29日以108年度少訴字第4號（109年
    度少執保字第2號）判處有期徒刑11月，緩刑3年，於109年6
    月3日確定在案。詎其仍於緩刑期內即109年10月間再犯強制
    罪，經本院判處有期徒刑6月，如易科罰金，以新臺幣壹仟
    元折算壹日，於111年6月25日確定在案。另受刑人未能遵守
    保安處執行法第74條之2第1、2、4款規定。核該受刑人所為
    ，已合於刑法第75條之1第1項第2款及保安處分執行法第74
    條之3，爰依刑事訴訟法第476條規定聲請撤銷緩刑宣告等語
    。
二、經查，受刑人前因違反毒品危害防制條例案件，經本院以10
    8年度少訴字第4號（下稱前案）判決判處有期徒刑11月，緩
    刑3年，於109年6月3日確定在案；然受刑人於緩刑期內之10
    9年10月25日，另犯強制罪，經本院於111年5月27日以111年
    度投簡字第218號（下稱後案）判決判處有期徒刑6月確定等
    情，有前、後案判決、臺灣高等法院被告前案紀錄表可憑。
    是受刑人雖受前案緩刑之宣告，惟於緩刑期內因故意犯後案
    之罪，而有在緩刑期內受6月以下有期徒刑之宣告確定之情
    形。
三、有關刑法第75條之1第1項第2款之撤銷緩刑事由：
　㈠按受緩刑之宣告而於緩刑期內因故意犯他罪，而在緩刑期內
    受6月以下有期徒刑、拘役或罰金之宣告確定者，足認原宣
    告之緩刑難收其預期效果，而有執行刑罰之必要者，得撤銷
    其宣告；前項撤銷之聲請，於判決確定後6月以內為之，刑
    法第75條之1第1項第2款、第2項、第75條第2項分別定有明
    文。而緩刑宣告是否得撤銷，除須符合刑法第75條之1第1項
    各款要件外，本條併採裁量撤銷主義，賦予法院撤銷與否之
    權限，特於第1項規定實質要件為「足認原宣告之緩刑難收
    其預期效果，而有執行刑罰之必要」，供作審認之標準。是
    以，於上揭「得」撤銷緩刑之情形，法官應依職權本於合目
    的性之裁量，妥適審酌受刑人所犯前後數罪間，關於法益侵
    害之性質、再犯之原因、違反法規範之情節是否重大、受刑
    人主觀犯意所顯現之惡性及其反社會性等情，是否已使前案
    原為促使惡性輕微之受刑人或偶發犯、初犯改過自新而宣告
    之緩刑，已難收其預期之效果，而確有執行刑罰之必要　
  ㈡本院審酌受刑人前案之販賣毒品犯行，其處罰係著眼於受刑
    人侵害維護國民身心健康之社會法益，對於社會平和秩序有
    相當程度之危害；而後案所犯強制犯行，則係妨害他人之權
    利、損害他人之財產，2罪非屬同類型犯罪，罪質有異，侵
    害之法益及社會危害程度亦殊，於犯罪手段、目的間復無何
    關聯性及類似性，尚難逕認受刑人存有法治觀念淡薄之情，
    本院認受刑人於後案主觀犯意所顯現之惡性及反社會性尚非
    嚴重，自難遽認其前案之緩刑宣告已難收預期效果，而有執
    行刑罰之必要。
四、有關保安處分執行法第74條之3第1項之撤銷緩刑事由：　
　㈠受保護管束人在保護管束期間內，應遵守左列事項：一、保
    持善良品行，不得與素行不良之人往還。二、服從檢察官及
    執行保護管束者之命令。三、不得對被害人、告訴人或告發
    人尋釁。四、對於身體健康、生活情況及工作環境等，每月
    至少向執行保護管束者報告一次。五、非經執行保護管束者
    許可，不得離開受保護管束地；離開在十日以上時，應經檢
    察官核准；受保護管束人違反前條各款情形之一，情節重大
    者，檢察官得聲請撤銷保護管束或緩刑之宣告，保安處分執
    行法第74條之2、同法第74條之3第1項另有規定。
　㈡本件受刑人於保護管束期間，因犯妨害自由罪，經本院以111
    年度投簡字第218號判決判處有期徒刑6月，於111年6月25日
    確定在案，如前所述，其另涉犯殺人未遂罪嫌（經臺灣南投
    地方檢察署檢察官以111年度偵字第1305號偵查中）、傷害
    罪（因告訴人撤回告訴，經本院以111年度審訴字第233號判
    決公訴不受理），並長期未有穩定工作、與友人吸食毒品，
    且無故未報到、謊報工作情形，併有未經許可離開受保護管
    束地10日以上，雖經執行保護管束者即本院少年保護官告誡
    ，仍未能確實遵守應遵守事項，情節重大等情，則有本院保
    護管束執行情形綜合報告、辦案進行簿、判決書、本院少年
    保護官告誡書（稿）、受刑人書寫之文書、受刑人社群軟體
    之限時動態截圖，及上揭被告前案紀錄表在卷為憑，足認受
    刑人於緩刑付保護管束期間內確有未遵守應保持善良品行，
    不得與素行不良之人交往；違反檢察官及執行保護管束者命
    令之行為；亦未遵守對於身體健康、生活情況及工作環境等
    ，每月至少向執行保護管束者報告1次等事項，且經執行保
    護管束者之提醒仍無繼續遵守上開事項之意願，本院審酌上
    開情形，認受刑人上揭違反情形，情節確屬重大，原宣告之
    緩刑確難收其預期效果，而有執行刑罰之必要，是聲請人上
    開之聲請，核與保安處分執行法第74條之2第1、2、4款、第
    74條之3第1項之規定並無不合，應予准許。
五、綜上所述，聲請人主張受刑人有保安處分執行法第74條之3
    第1項之撤銷緩刑事由，聲請撤銷受刑人前案緩刑之宣告部
    分，為有理由，應予准許。至聲請人主張受刑人有刑法第75
    條之1第1項第2款之撤銷緩刑事由，聲請撤銷受刑人前案緩
    刑之宣告部分，尚非有據，惟因聲請事實有部分（即保安處
    分執行法第74條之3第1項撤銷緩刑事由部分）已足裁定撤銷
    前案之緩刑宣告，爰不另為駁回此部分聲請之諭知，併此敘
    明。
六、依刑事訴訟法第476條，裁定如主文。
中　　華　　民　　國　　111 　年　　12　　月　　7 　　日
                  刑事第一庭  法  官  孫  于  淦   
以上正本證明與原本無異。
如不服本裁定，應於裁定送達後5日內向本院提出抗告狀。
                              書記官  李  育  貞
中　　華　　民　　國　　111 　年　　12　　月　　7 　　日